高雄高等行政法院裁定
                                       100年度聲字第23號
聲  請  人　蒯光武
相  對  人　國立中山大學
代　表　人　楊弘敦校長
上列聲請人因與相對人間不予續聘事件，聲請保全證據，本院裁
定如下：
    主  文
聲請駁回。
聲請訴訟費用由聲請人負擔。
　　理  由
一、按「證據有滅失或礙難使用之虞，或經他造同意者，得向法
    院聲請保全；就確定事、物之現狀有法律上利益並有必要時
    ，亦得聲請為鑑定、勘驗或保全書證。」「保全證據之聲請
    ，應表明下列各款事項：1、他造當事人，如不能指定他造
    當事人者，其不能指定之理由。2、應保全之證據。3、依該
    證據應證之事實。4、應保全證據之理由。前項第1款及第4
    款之理由，應釋明之。」「釋明事實上之主張者，得用可使
    法院信其主張為真實之一切證據。但依證據之性質不能即時
    調查者，不在此限。」分別為行政訴訟法第176條準用民事
    訴訟法第368條第1項、第370條及第284條所規定。所謂保全
    證據應證之事實，係指所保全之證據在行政訴訟中究係證明
    如何之待證事實；所謂應保全證據之理由，係指須表明證據
    有滅失或礙難使用之虞，或經他造同意之事實；所謂釋明，
    係指可使法院信其主張為真實之得以即時為調查之證據。是
    聲請保全證據，應表明依該證據應證之事實及應保全證據之
    理由即證據有滅失或礙難使用之虞，或者就確定事、物之現
    狀有保全書證之法律上利益及必要，並應提出法院能即時調
    查之證據以釋明其所表明應保全證據之理由，否則其聲請即
    不應准許。
二、本件聲請意旨略謂：兩造間不予續聘事件，現由鈞院以民國
    99年度訴字第558號審理中，相對人對該事件所為之行政處
    置有欠周全之情況（如未依法通知聲請人、若干重要會議紀
    錄欠缺），且行政公文書有登載不實之情事，聲請人擔心相
    對人湮滅證據，為此依行政訴訟法第176條準用民事訴訟法
    第368條第1項規定，聲請保全相對人就該事件有關聲請人不
    予續聘事件之行政文書，以保全證據云云。
三、經查，聲請人與相對人間不予續聘事件，已於99年10月20日
    向本院提起行政訴訟，業據本院調取本院99年度訴字第558
    號卷宗核閱屬實。聲請人雖以相對人對該事件所為之行政處
    置有欠周全（如未依法通知聲請人、若干重要會議紀錄欠缺
    ），且行政公文書有登載不實之情事，聲請人擔心相對人有
    湮滅或改證據之虞，而聲請本件保全證據云云。然查，聲請
    人僅泛言其擔心相對人有湮滅證據之虞，而認有聲請保全之
    必要，惟並未表明系爭證據於訴訟期間有何遭滅失或礙難使
    用之虞，或有先予確定現狀必要之具體理由，亦未提出得以
    即時調查之證據足以釋明其主張，揆諸前揭法律規定，自無
    從認定系爭證據資料有滅失或礙難使用之虞，或有先確定其
    現狀之必要，是聲請人聲請保全系爭證據，依法不合，自不
    應准許，應予駁回。
四、依行政訴訟法第104條、民事訴訟法第95條、第78條，裁定
    如主文。
 
中　　華　　民　　國　　100　 年　　8　　 月　　1　　 日
             高雄高等行政法院第四庭
                         審判長法官　蘇　秋　津
                               法官　詹　日　賢
                               法官　戴　見　草
以上正本係照原本作成。
如不服本裁定，應於裁定送達後10日內以書狀敘明理由，經本院
向最高行政法院提出抗告（須按對造人數附具繕本）。
中　　華　　民　　國　　100　 年　　8　　 月　　1　　 日

　　　　　　　　　　　　　　　書記官　江　如　青